ACORDAO-COMPLETO-2543521

ACÓRDÃO DE RELAÇÃO

ACÓRDÃO DE RELAÇÃO 3856/2022 ATA 25/2022 - SEGUNDA CÂMARA

Acórdão 11318/2020-TCU-Primeira Câmara, rel. min. Walton Alencar Rodrigues; Acórdão 3416/2022-TCU-Segunda Câmara, de minha relatoria;  Acórdão 4697/2014-TCU-Primeira Câmara, rel. Benjamin Zymler; e Acórdão 2306/2011-TCU-Segunda Câmara, rel. min. subst. André de Carvalho) ;
	Considerando, ainda, que o art. 100 da Lei 8.112/1990 ordenou a contagem, para todos os efeitos, do tempo de serviço público federal, sem ressalvar tempo de serviço público prestado em regime jurídico diverso nem interrupção de vínculo laboral com a Administração, não há ilegalidade no pagamento de anuênios à Sra. Tercilia Maria Gonçalves de Oliveira Maestrali; 
	Considerando que, por meio do Acórdão 1414/2021-TCU-Plenário (relator: Ministro Walton Alencar Rodrigues) , este Tribunal fixou entendimento no sentido da possibilidade de apreciação de ato sujeito a registro mediante relação, na forma do artigo 143, inciso II, do Regimento Interno/TCU, nas hipóteses em que a ilegalidade do ato decorra exclusivamente de questão jurídica de solução já pacificada na jurisprudência desta Corte de Contas;
	Considerando a presunção de boa-fé da interessada; e
	Considerando que o ato ora examinado deu entrada no TCU há menos de cinco anos.
	ACORDAM os Ministros do Tribunal de Contas da União, com fundamento nos artigos 1º, inciso V, e 39, inciso II, da Lei 8.443/1992, c/c os artigos 17, inciso III, 143, inciso II, 259, inciso II, 260 e 262 do Regimento Interno/TCU, em considerar ilegal a concessão de aposentadoria da Sra. Tercilia Maria Gonçalves de Oliveira Maestrali e negar registro ao correspondente ato, dispensar o ressarcimento das quantias indevidamente recebidas de boa-fé pela interessada, consoante o disposto no Enunciado 106 da Súmula da Jurisprudência do TCU, e expedir as determinações contidas no subitem 1.7 abaixo:
	
1. Processo TC-Processo 009.513/2022-1 (APOSENTADORIA) 
	1.1. Interessada: Tercilia Maria Gonçalves de Oliveira Maestrali (XXX.576.771-XX) .
	1.2. Órgão: Superior Tribunal de Justiça.
	1.3. Relator: Ministro-Substituto Marcos Bemquerer Costa.
	1.4. Representante do Ministério Público: Procuradora-Geral Cristina Machado da Costa e Silva, em substituição ao Procurador Sérgio Ricardo Costa Caribé.
	1.5. Unidade Técnica: Secretaria de Fiscalização de Integridade de Atos e Pagamentos de Pessoal e de Benefícios Sociais (Sefip) .
	1.6. Representação legal: não há.
	1.7. Determinações:
	1.7.1. determinar ao Superior Tribunal de Justiça que, no prazo de 15 (quinze) dias a contar da notificação deste Acórdão, adote as seguintes providências:
	1.7.1.1. promova o destaque das parcelas de "quintos/décimos" incorporadas com base em funções comissionadas exercidas entre 08/04/1998 e 04/09/2001, transformando-as em parcela compensatória a ser absorvida por quaisquer reajustes futuros, desde que a hipótese não seja de decisão judicial transitada em julgado, nos moldes da decisão do Supremo Tribunal Federal no RE 638.115/CE; e
1.7.1.2. dê ciência do inteiro teor desta Deliberação à interessada, alertando-a de que o efeito suspensivo proveniente da interposição de possíveis recursos perante o TCU não a exime da devolução dos valores percebidos indevidamente após a respectiva notificação, caso os recursos não sejam providos, encaminhando a este Tribunal, no prazo de 30 (trinta) dias, comprovante da referida ciência.

Segunda Câmara

Superior Tribunal de Justiça.

Tercilia Maria Gonçalves de Oliveira Maestrali (XXX.576.771-XX).

MARCOS BEMQUERER

não há.

APOSENTADORIA (APOS)

Secretaria de Fiscalização de Integridade de Atos e Pagamentos de Pessoal e de Benefícios Sociais (Sefip).